【裁判字號】    97,訴,1932
【裁判日期】    971118
【裁判案由】    毒品危害防制條例
【裁判全文】
臺灣板橋地方法院刑事判決              97年度訴字第1932號
公  訴  人  臺灣板橋地方法院檢察署檢察官
被      告  甲○○
上列被告因違反毒品危害防制條例案件，經檢察官提起公訴（97
年度毒偵字第1588號），嗣因被告於本院準備程序中就被訴事實
為有罪之陳述，本院告知被告簡式審判程序之旨，並聽取當事人
之意見後，由本院合議庭裁定改由受命法官獨任依簡式審判程序
進行，判決如下：
    主  文
甲○○施用第一級毒品，累犯，處有期徒刑玖月。又施用第二級
毒品，累犯，處有期徒刑陸月。應執行有期徒刑壹年。
    事  實
一、甲○○前於民國91年間，因施用毒品案件，經本院以91年度
    少調字第1338號裁定令入勒戒處所觀察、勒戒後，認有繼續
    施用毒品之傾向，復經本院裁定令入戒治處所施以強制戒治
    ，於92年5 月6 日停止戒治出所，於92年10月2 日強制戒治
    期滿執行完畢，並經本院於92年11月20日以91年度少調字第
    1338號裁定不付審理確定。又於93年間，因施用毒品案件，
    經本院以94年度訴字第172 號就施用第一級毒品及第二級毒
    品分別判處有期徒刑7 月、3 月，應執行有期徒刑8 月，並
    於94年7 月24日確定；又於94年間，因施用毒品案件，經本
    院以94年度簡字第5620號判處有期徒刑3 月，如易科罰金以
    銀元300 元折算1 日，並於95年1 月16日確定，上開3 罪所
    宣告之有期徒刑嗣經本院於95年3 月29日以95年度聲字第89
    8 號裁定應執行有期徒刑11月確定，於95年8 月4 日（起訴
    書誤載為95年8 月5 日）縮刑期滿執行完畢（於本案構成累
    犯）。詎其猶不知悔改，竟於前揭強制戒治執行完畢釋放後
    5 年內，復基於施用第二級毒品甲基安非他命（下稱甲基安
    非他命）之犯意，於97年1 月27日17時許，在臺北縣板橋市
    ○○路57之2 號5 樓內，以將甲基安非他命置入臨時組裝而
    成之吸食器，用火燒烤成煙霧後吸食之方式，施用甲基安非
    他命1 次；又基於施用第一級毒品海洛因（下稱海洛因）之
    犯意，於97年1 月30日某時許，在臺北縣新莊市○○路旁某
    處（起訴書略載為97年1 月30日為警採集尿液回溯26小時內
    之某時許，在不詳地點），以將海洛因摻入香煙後點燃後吸
    食之方式，施用海洛因1 次。嗣於同日17時許，在臺北縣新
    莊市○○路763 巷10號2 樓甲○○之友人廖海欽住處為警查
    獲，並於甲○○之皮包內扣得甲○○友人張少聰所有之海洛
    因殘渣袋2 個、分裝袋13個；另查獲在場之張少聰、黃文杰
    、廖海欽等人（前開3 人所涉違反毒品危害防制條例案件部
    分，已由檢察官另案偵辦），另於上址屋內扣得廖海欽所有
    之注射針筒2 支、張少聰所有之海洛因殘渣袋1 個等物。經
    警採集甲○○尿液送鑑驗結果，呈現鴉片類及甲基安非他命
    陽性反應，始查悉上情。
二、案經臺北縣政府警察局板橋分局報告臺灣板橋地方法院檢察
    署檢察官偵查起訴。
    理  由
壹、程序方面：
    查本件被告甲○○所犯並非死刑、無期徒刑、最輕本刑為 3
    年以上有期徒刑之罪或高等法院管轄第一審案件，而其於準
    備程序進行中，被告先就被訴事實為有罪之陳述，經法官告
    知簡式審判程序之旨，並聽取公訴人及被告之意見後，本院
    認適宜改依簡式審判程序進行，爰依刑事訴訟法第273 條之
    1 第1 項、第284 條之1 規定，由本院合議庭以裁定由受命
    法官獨任進行簡式審判程序，合先敘明。
貳、實體方面：
一、上揭事實，業據被告甲○○於偵查及本院審理時坦承不諱，
    又被告為警查獲時所採其尿液送驗結果，係呈安非他命類（
    含甲基安非他命）陽性反應及嗎啡、可待因陽性反應，此有
    臺北縣政府警察局板橋分局偵辦毒品案姓名代碼對照表（代
    碼編號：A0000000）、臺灣檢驗科技股份有限公司於97年 2
    月21日出具之濫用藥物檢驗報告（報告編號：CH/2008/2001
    3）各1份在卷可稽。據上，益徵被告之任意性自白核與事實
    相符，堪以採信。又查，被告前於91年間，因施用毒品案件
    ，經本院以91年度少調字第1338號裁定令入勒戒處所觀察、
    勒戒後，認有繼續施用毒品之傾向，復經本院裁定令入戒治
    處所施以強制戒治，於92年5 月6 日停止戒治出所，於92年
    10月2 日強制戒治期滿執行完畢，並經本院於92年11月20日
    以91年度少調字第1338號裁定不付審理確定，此有臺灣高等
    法院被告前案紀錄表存卷可考。綜上所述，足認被告前經強
    制戒治執行完畢釋放後，5 年內再犯本件施用第一、二級毒
    品犯行至明。本案事證明確，被告犯行堪以認定，應依法論
    科。
二、查海洛因及甲基安非他命，分屬毒品危害防制條例第2 條第
    2 項第1 、2 款所規定之第一、二級毒品，核被告所為，係
    犯毒品危害防制條例第10條第1 項、第2 項之施用第一、二
    級毒品罪。被告施用前持有第一、二級毒品之低度行為，各
    為進而施用之高度行為所吸收，均不另論罪。被告所犯上開
    二罪名，犯意各別，行為互殊，應予分論併罰。又查被告前
    有如犯罪事實欄所述之罪刑宣告及執行紀錄，有臺灣高等法
    院被告前案紀錄表乙份在卷可參，其於有期徒刑執行完畢後
    ，5 年內故意再犯本件有期徒刑以上之2 罪，均為累犯，應
    依刑法第47條第1 項規定，加重其刑。爰審酌被告有多次施
    用毒品之前科，有上述被告前案紀錄表在卷可稽，其品行非
    佳，且曾經觀察、勒戒、強制戒治及有期徒刑執行完畢，竟
    再為本件施用毒品犯行，顯見其不思悔改，自制力亦顯不佳
    ，足以戕害其身心，滋生其他犯罪，惡化治安，嚴重損及公
    益；惟考量被告於犯後已坦承犯行，而其施用毒品行為本質
    上係屬自我戕害行為，反社會性之程度應屬較低等一切情狀
    ，各量處如主文所示之刑，並定其應執行之刑，以資懲儆。
    至於甲○○之皮包內扣得之海洛因殘渣袋2 個、分裝袋13個
    ，被告堅詞否認為其所有，陳稱係當場亦遭查獲之張少聰所
    有，此業據張少聰於警詢時供述明確，又無其他積極證據可
    資證明為被告所有並專供其施用上開毒品所用之物；另於上
    址屋內扣得之注射針筒2 支、海洛因殘渣袋1 個，係分別屬
    當場亦遭查獲之廖海欽、張少聰所有，業據渠等2 人於警詢
    中供承在卷，是此部份亦非屬被告所有供其施用上開毒品所
    用之物，故均無從併予宣告沒收，附此敘明。
據上論斷，應依刑事訴訟法第273 條之1 第1 項、第299 條第 1
項前段，毒品危害防制條例第10條第1 項、第2 項，刑法第11條
前段、第47條第1 項、第51條第5 款，判決如主文。
本案經檢察官乙○○到庭執行職務。
中    華    民    國    97    年    11    月    18    日
                  刑事第十八庭法  官  林淑婷
以上判決正本證明與原本無異。
如不服本判決，應於送達後十日內，向本院提出上訴狀（上訴書
狀應敘述具體理由）。
                              書記官  莊川億
中    華    民    國    97    年    11    月    18    日
附錄本案論罪科刑法條全文：
毒品危害防制條例第十條
施用第一級毒品者，處六月以上五年以下有期徒刑。
施用第二級毒品者，處三年以下有期徒刑。


司法院資訊處製作；財團法人民間司法改革基金會備份。
